---
title: "Comp App Trans AY2024 Homework"
output:
  html_document:
    df_print: paged
---

## ==== First things first ====

Set working directory and call packages.

```{r}
# Check current working directory  
getwd()
# Set working directory
"C:/Users/Terxzera/Desktop/R_lang/chula_comp_app_trans/hw"
# Call required packages, ex. "readxl", "tidyverse"
if(!require(readxl)){install.packages("readxl")}
if(!require(tidyverse)){install.packages("tidyverse")}


```

## ==== Question 1 ====

กำหนดให้ vector ชื่อ my_friends เก็บชื่อของเพื่อน 8 คน ชื่อ Ann, Bob, Carol, Dan, Eve, Frank, George และ Hank ตามลำดับ

**Step 1:** สร้าง vector ชื่อ friend_ages เพื่อเก็บอายุของเพื่อน 8 คนข้างต้น ซึ่งมีอายุ 27, 35, 25, 29, 32, 26, 28 และ 31 ปี ตามลำดับ (0.5 คะแนน)

**Step 2:** ทำให้แต่ละ element ใน vector ชื่อ friend_ages มี label กำกับเป็นชื่อของเพื่อแต่ละคน (0.5 คะแนน)

**Step 3:** สร้าง logical vector ชื่อ are_married เพื่อระบุสถานะของเพื่อนทั้ง 6 คน ว่าแต่งงานแล้วหรือยัง โดย Ann, Carol และ Dan แต่งงานแล้ว (0.5 คะแนน)

**Step 4:** เขียน 1 คำสั่งเพื่อแสดงว่าเพื่อนคนใดที่ยังไม่ได้แต่งงาน (0.5 คะแนน)

**Step 5:** เขียน 1 คำสั่งเพื่อแสดงทั้งชื่อและอายุของเพื่อนคนที่มีอายุมากกว่าอายุเฉลี่ย (0.5 คะแนน)

**Step 6:** สร้าง factor ชื่อ friend_sex เพื่อระบุเพศของเพื่อนทั้ง 8 คน โดย Ann, Carol, Eve เพศหญิง (female) ในขณะที่ Bob, Dan, Frank, George, Hank เพศชาย (male) โดยกำหนดให้ลำดับใน factor เป็น male ตามด้วย female (0.5 คะแนน)

**Step 7:** เขียน 1 คำสั่งเพื่อนับจำนวนเพื่อนจำแนกตามเพศ (0.5 คะแนน)

**Step 8:** สร้าง data frame ชื่อ friends_data เพื่อรวบรวมข้อมูลของเพื่อนทั้ง 8 คน โดยมี 4 คอลัมน์ ได้แก่ ชื่อ (Name) อายุ (Age) เพศ (Sex) สถานะการแต่งงาน (Status) (0.5 คะแนน)

**Step 9:** เพิ่มคอลัมน์ที่ 5 ใน data frame ชื่อ friends_data โดยระบุส่วนสูง (Height) ของเพื่อนแต่ละคน เท่ากับ 165, 180, 162, 175, 169, 172, 168 และ 185 ตามลำดับ (0.5 คะแนน)

**Step 10:** คำนวณหาอายุเฉลี่ยและความสูงเฉลี่ยของเพื่อนจำแนกตามเพศ และบันทึกผลใน object ชื่อ mean_data (0.5 คะแนน)

friends_data \<- data.frame(

Name = my_friends,

Age = friend_ages,

Sex = friend_sex,

Status = ifelse(are_married, "Married", "Single")

)

## Exam Prepare 1

```{r}
# ข้อมูลเริ่มต้น
my_friends <- c("Ann", "Bob", "Carol", "Dan", "Eve", "Frank", "George", "Hank")

#Step 1: สร้าง vector ชื่อ friend_ages เพื่อเก็บอายุของเพื่อน 8 คนข้างต้น ซึ่งมีอายุ 27, 35, 25, 29, 32, 26, 28 และ 31 ปี ตามลำดับ (0.5 คะแนน)

friend_ages <- c(27, 35, 25, 29, 32, 26, 28,31)
friend_ages

#Step 2: ทำให้แต่ละ element ใน vector ชื่อ friend_ages มี label กำกับเป็นชื่อของเพื่อแต่ละคน (0.5 คะแนน)
names(friend_ages) <- my_friends
print(friend_ages)

#Step 3: สร้าง logical vector ชื่อ are_married เพื่อระบุสถานะของเพื่อนทั้ง 6 คน ว่าแต่งงานแล้วหรือยัง โดย Ann, Carol และ Dan แต่งงานแล้ว (0.5 คะแนน)
are_married <- c(TRUE, FALSE, TRUE, TRUE, FALSE, FALSE, FALSE, FALSE)
#Step 4: เขียน 1 คำสั่งเพื่อแสดงว่าเพื่อนคนใดที่ยังไม่ได้แต่งงาน (0.5 คะแนน)
print(my_friends[!(are_married)])

#Step 5: เขียน 1 คำสั่งเพื่อแสดงทั้งชื่อและอายุของเพื่อนคนที่มีอายุมากกว่าอายุเฉลีย (0.5 คะแนน)


```

## Answer Key

```{r Question 1}
# ข้อมูลเริ่มต้น
my_friends <- c("Ann", "Bob", "Carol", "Dan", "Eve", "Frank", "George", "Hank")

# Step 1
friend_ages <- c(27, 35, 25, 29, 32, 26, 28, 31)
print(friend_ages)

# Step 2
names(friend_ages) <- my_friends
print(friend_ages)


# Step 3
are_married <- c(TRUE, FALSE, TRUE, TRUE, FALSE, FALSE, FALSE, FALSE)
print(are_married)


# Step 4
print(my_friends[!are_married])

# Step กว่าอายุเฉลี่ย
print(friend_ages[friend_ages > mean(friend_ages)])
#   Bob   Eve  Hank 
#    35    32    31 


# Step 6
friend_sex <- factor(c("female", "male", "female", "male", "female", "male", "male", "male"),levels = c("male", "female"))
print(friend_sex)


# Step 7
print(table(friend_sex))
# friend_sex
#   male female 
#      5      3 


# Step 8
friends_data <- data.frame(
  Name = my_friends,
  Age = friend_ages,
  Sex = friend_sex,
  Status = ifelse(are_married, "Married", "Single")
)
print(friends_data)


# Step 9
friends_data$Height <- c(165, 180, 162, 175, 169, 172, 168, 185)
print(friends_data)

# Step 10
mean_data <- aggregate(cbind(Age, Height) ~ Sex, data = friends_data, FUN = mean)
print(mean_data)

```

Your name:

Student ID:6730525021

```{r}
my_friends <- c("Ann", "Bob", "Carol", "Dan", "Eve", "Frank", "George", "Hank")



```

==== End-of-File ====
